【裁判字號】    97,交易,73
【裁判日期】    970516
【裁判案由】    過失傷害
【裁判全文】
臺灣臺北地方法院刑事判決              97年度交易字第73號
公  訴  人  臺灣臺北地方法院檢察署檢察官
被      告  丙○○
上列被告因過失傷害案件，經檢察官聲請以簡易判決處刑（九十
六年度偵字第二五三一五號），本院臺北簡易庭認不宜以簡易判
決處刑（九十七年度北交簡字第二六號）而簽移本院交通法庭改
依通常程序處理，判決如下：
    主  文
丙○○因過失傷害人，處拘役肆拾伍日，如易科罰金，以新臺幣
壹仟元折算壹日。
    事  實
一、丙○○於民國八十八年間，因犯妨害公務罪，經臺灣板橋地
    方法院以八十七年度板簡字第一一六二號簡易判決判處拘役
    五十日確定，於八十八年五月二十八日易科罰金執行完畢（
    不構成累犯）。丙○○於九十六年五月三十日上午六時零五
    分許，騎乘車牌號碼ＡＳＱ－五五○號重型機車，沿臺北市
    中正區○○街由西往東方向行駛，行經漢口街、博愛路交岔
    路口時，本應注意汽車行駛至交岔路口，其行進、轉彎應遵
    守燈光號誌之指示，而當時天候晴，日間有自然光線，所行
    經之柏油路面乾燥無缺陷、無障礙物，視距良好，行車管制
    號誌正常，並無不能注意之情事，竟疏未注意，在上開交岔
    路口行車管制號誌業已顯示為紅燈，禁止通行，不得超越停
    止線或進入路口之狀況下，闖越紅燈貿然穿越上開交岔路口
    ，適有甲○○騎乘車牌號碼ＡＶＺ－二二一號重型機車，沿
    臺北市○○路由南往北方向行經該路口，丙○○閃避不及，
    所騎乘之上開重型機車前車頭遂撞擊甲○○所騎乘之上開重
    型機車左側車身，甲○○因而受有左肘、左肩（聲請簡易判
    決處刑書誤載為右肩，應予更正）、左大腿、左髖部重挫傷
    及左胸扭挫傷等傷害。丙○○在肇事後，於未被有偵查犯罪
    職權之機關或公務員發覺前，即向據報到場處理之臺北市政
    府警察局中正第一分局交通分隊警員坦承為肇事者而自首接
    受裁判。
二、案經甲○○訴由臺北市政府警察局中正第一分局報請臺灣臺
    北地方法院檢察署檢察官偵查起訴。
    理  由
壹、程序方面即本案證據之證據能力之認定：
    公訴人提出作為本案證據之卷內書面證據資料，因被告丙○
    ○於本院審理中並未爭執該等證據之證據能力，復未於言詞
    辯論終結前聲明異議，本院審酌該等證據作成時之情況，並
    無不宜作為證據之情事，依刑事訴訟法第一百五十九條之五
    第二項之規定，均得作為證據。
貳、實體方面：
一、上開事實，業據被告於本院九十七年五月十二日審理時自白
    不諱，並經證人即告訴人甲○○、現場目擊之證人乙○○證
    述在卷（見本院九十七年四月二十一日審判筆錄），復有臺
    北市政府警察局交通警察大隊道路交通事故初步分析研判表
    、道路交通事故現場圖、道路交通事故照片、臺北市立聯合
    醫院中興院區診斷證明書、天主教會耕莘醫院診斷證明書、
    世芳復健科診所診斷證明書（以上均影本）、臺北市政府警
    察局中正第一分局九十七年三月二十八日北市警中正一分刑
    字第○九七三○三九二○○○號函暨檢附之資料（含臺北市
    政府警察局交通警察大隊道路交通事故初步分析研判表、道
    路交通事故現場圖、臺北市政府警察局中正一分局交通分隊
    道路交通事故補充資料表、交通事故談話紀錄表、道路交通
    事故調查報告表(一)、(二)、現場照片等）、臺北市立聯合醫院
    九十七年三月二十六日北市醫興字第○九七三一○八六四○
    ○號函暨檢附之病歷資料影本、財團法人天主教耕莘醫院九
    十七年四月一日耕醫病歷字第○九七○○○一二八七號函暨
    檢附之病歷資料影本、世芳復健科診所病歷表等在卷可按，
    是被告之任意性自白顯與事實相符。
二、按車輛面對圓形紅燈表示禁止通行，不得超越停止線或進入
    路口，道路交通標誌標線號誌設置規則第二百零六條第五款
    第一目定有明文。次按汽車行駛至交岔路口，其行進、轉彎
    ，應遵守燈光號誌或交通指揮人員之指揮，遇有交通指揮人
    員指揮與燈光號誌並用時，以交通指揮人員之指揮為準，復
    為道路交通安全規則第一百零二條第一項第一款所明文規定
    ，被告於上揭時、地騎乘上開機車行經上開交岔路口時，自
    應遵守前揭規定而遵守該處燈光號誌之指示，且本案交通事
    故發生時天候晴，日間有自然光線，所行經之柏油路面乾燥
    無缺陷、無障礙物，視距良好，行車管制號誌正常等情，有
    臺北市政府警察局中正第一分局九十七年三月二十八日北市
    警中正一分刑字第○九七三○三九二○○○號函所檢附之道
    路交通事故調查報告表及現場照片等在卷可按，被告既無不
    能注意之情事，竟疏未注意於通過前開交岔路口時，違反前
    揭規定，在上開交岔路口行車管制號誌業已顯示為紅燈之狀
    況下，闖越紅燈貿然進入該交岔路口，其所駕駛之上開重型
    機車前車頭撞擊告訴人所騎乘之上開重型機車左側車身而肇
    事，致告訴人受有上開如事實欄所載之傷害，被告對於本案
    事故之發生，自有過失，且其過失行為與告訴人所受傷害結
    果間顯具有相當因果關係，綜上，本案事證明確，被告犯行
    堪以認定，應予依法論科。
三、核被告所為，係犯刑法第二百八十四條第一項前段之過失傷
    害罪。又被告在肇事後，於犯罪未被任何有偵查犯罪職權之
    機關或公務員發覺前，不逃避接受裁判，且於警員據報前往
    現場處理時在場，並當場承認為肇事人，有臺北市○○○○
    ○道路交通事故肇事人自首情形紀錄表在卷足憑，其對於未
    發覺之罪自首而接受裁判，爰依刑法第六十二條前段之規定
    減輕其刑。又被告前雖曾否認有過失傷害犯行，然係屬訴訟
    上防禦權之行使，不影響承認自己騎乘肇事車輛而發生車禍
    之自首效力，附此敘明。爰審酌被告之品行、告訴人所受傷
    害之程度，而被告亦因此車禍而受傷，有財團法人長庚紀念
    醫院（基隆）分院九十七年三月二十四日（九七）長庚院基
    法字第○四八號函暨檢附被告病歷資料影本、臺北市立聯合
    醫院九十七年三月二十六日北市醫興字第○九七三一○八六
    五○○號函暨檢附之病歷資料影本等在卷可按，被告之生活
    狀況、智識程度暨其犯罪後於本院審理中終能坦承犯行之態
    度等一切情狀，量處如主文所示之刑，並諭知易科罰金之折
    算標準。
據上論斷，應依刑事訴訟法第二百八十四條之一、第二百九十九
條第一項前段，刑法第二百八十四條第一項前段、第六十二條前
段、第四十一條第一項前段，刑法施行法第一條之一第一項、第
二項前段，判決如主文。
本案經檢察官楊碧瑛到庭執行職務
中    華    民    國    97    年    5     月    16    日
                  交通法庭  法  官  黃紹紘
以上正本證明與原本無異。
如不服本判決，應於判決送達後十日內，向本院提出上訴狀（應
抄附繕本）。告訴人或被害人如對於本判決不服者，應具備理由
請求檢察官上訴，其上訴期間之計算係以檢察官收受判決正本之
日期為準。
                            書記官  陳靜君
中    華    民    國    97    年    5     月    19    日
附錄本案論罪科刑所犯法條全文
刑法第二百八十四條
因過失傷害人者，處六月以下有期徒刑、拘役或五百元以下罰金
，致重傷者，處一年以下有期徒刑、拘役或五百元以下罰金。
從事業務之人，因業務上之過失傷害人者，處一年以下有期徒刑
、拘役或一千元以下罰金，致重傷者，處三年以下有期徒刑、拘
役或二千元以下罰金。


司法院資訊處製作；財團法人民間司法改革基金會備份。
